Inventaris van het archief van de Centrale Raad voor de Kernenergie en haar Commissies, (1958) 1963-1973 (1976)
Nationaal Archief, Den Haag
Ministerie van Onderwijs en Wetenschappen: Centrale Raad voor de Kernenergie
Centrale Raad Kernenergie
oudste stuk - jongste stuk: 1958-1976
merendeel 1963-1973
O22605
619 inventarisnummers; 2,50 meter
Normale geschreven, getypte en gedrukte documenten, geen bijzondere handschriften.
Nationaal Archief, Den Haag
Centrale Raad voor de Kernenergie, 1963-1973 Commissie ad hoc Uraniumvoorraden; Commissie ad hoc Scheepsreator; Commissie ad hoc Reactor Centrum Nederland
Het archief van de Centrale Raad voor de Kernenergie en zijn ad hoc commissies Uraniumvoorraden, Scheepsreactor en Reactor Centrum Nederland bevat stukken betreffende de organisatie en zijn taak zoals ontvangen en uitgebrachte adviezen rondom Kernenergie. Daarnaast stukken betreffende de bijdrage aan diverse projecten en onderzoeken op het gebied van industriële nucleaire ontwikkeling, snelle reactoren, voedselbestraling, stralingsbeveiliging en atoomvoortstuwing. Verder o.a. stukken betreffende de oprichting van kerncentrale te Borssele, de Kernenergiewet, het Ultracentrifugeproject en het Suspensiereactorproject.
Archiefvorming
Geschiedenis van de archiefvormer
Inleiding
In 1963 is door de Tweede Kamer der Staten Generaal een wet aangenomen, houdende regelen tot de vrijmaking van kernenergie en de aanwending van radioactieve stoffen en ioniserende stralen uitzendende toestellen (Wet van 21 Febr. 1963, Stb. 82, verder te noemen Kernenergiewet (KeW). Deze wet is ondertekend door de ministers van Economische Zaken, Sociale Zaken en Volksgezondheid en van Onderwijs, Kunsten en Wetenschappen.
Als algemeen, niet ambtelijk adviesorgaan (dwz. een adviesorgaan voor de regering, bestaande uit deskundigen) is bij deze wet ingesteld de Centrale Raad voor de Kernenergie, samengesteld uit telkens twee vertegenwoordigers van de eveneens bij deze wet ingestelde adviescolleges de Industriële Raad voor de Kernenergie en de Wetenschappelijke Raad voor de Kernenergie alsmede de in 1956 ingestelde Gezondheidsraad, en voorts telkens één vertegenwoordiger van de Stichting Reactor Centrum Nederland, de Nederlandse centrale organisatie voor Toegepast Natuurwetenschappelijk Onderzoek en de Nederlandse organisatie voor Zuiver Wetenschappelijk Onderzoek. In deze opzet kan de CRK een brede visie op de ontwikkelingen op kernenergetisch gebied en de daaraan verbonden algemene problematiek hebben en adviseren over de grote lijnen van het te voeren beleid. Daarnaast moet de CRK, zoals de wet voorschrijft, gehoord worden ter zake van die op grondslag van de Kernenergiewet te treffen regelingen, die voor deze ontwikkelingen rechtstreeks van belang kunnen zijn (Memorie van Antwoord aan de 2e Kamer). Als zodanig heeft de CRK geen voorgangers. Wel bestond er een zuiver ambtelijke, interdepartementale commissie op dat gebied, de Commissie voor Atoomenergie (sinds 1964 de Interdepartementale Commissie voor de Kernenergie I.C.K.), die onder leiding stond van de secretaris-generaal van het ministerie van Algemene Zaken.
Ook de genoemde Wetenschappelijke Raad en de Industriële Raad hebben ieder afzonderlijk, gelijk de Gezondheidsraad vanaf haar instelling in 1956, de bevoegdheid de betrokken ministers rechtstreeks te adviseren. Als zodanig zijn zij, met de Centrale Raad, vaste colleges van advies en bijstand aan de regering, en hierop is art. 87 van de Grondwet van toepassing, dat voorschrijft dat dergelijke colleges bij wet worden ingesteld. Tot goed begrip van wat onder een college van advies en bijstand in de zin van art. 87 GW, zoals de CRK er een is, verstaan moet worden, heeft het zin een ogenblik stil te staan bij de achtergronden van de totstandkoming en de betekenis van dit artikel.
Colleges en Commissies
Naarmate de overheidstaak, vooral vanaf het begin van deze eeuw, zich uitbreidde en tevens dieper doordrong op allerlei terreinen van het openbare leven, nam de behoefte toe aan speciale colleges en commissies, van tijdelijke maar ook wel van blijvende aard, deskundig m.b.t. een bepaalde materie, een deskundigheid die het centrale adviesorgaan van de regering, de Raad van State, op den duur, wilde het geen log en onwerkbaar lichaam worden, niet meer zou kunnen opbrengen.
Daarnaast vormden zulke colleges ook wel een soort vertegenwoordiging van de voornaamste belanghebbenden bij bepaalde overheidsaktiviteiten, hetzij om de regering van advies te dienen, hetzij om te stimuleren. Ook wanneer zij een blijvend karakter hadden, berustten deze colleges maar zelden op de wet. Meestal werden zij gevestigd bij Koninklijk Besluit of op dezelfde wijze erkend nadat zij reeds op particulier initiatief in het leven waren geroepen. Juist met het oog op de grote invloed die zulke adviescolleges vaak hebben op het regeringsbeleid, wilde de Tweede Kamer de regering geen onbeperkte vrijheid laten t.a.v. de instelling van zulke colleges (want dit onttrok zich immers aan de direkte, preventieve controle van het parlement), en nam daarom bij de grondwetsherziening in 1922 het amendement-Troelstra aan, waardoor het tegenwoordige art. 87 in de Grondwet kwam. Het schrijft dan ook voor, dat de instelling van vaste colleges van advies en bijstand aan de regering moet geschieden krachtens de wet (op de totstandkoming waarvan, en dus ook op de instelling van de colleges zelf, het parlement immers wél directe en beslissende invloed heeft), en dat deze wet tevens regelen moet inhouden omtrent benoeming van de leden, samenstelling, werkwijze en bevoegdheden. Sindsdien zijn bij wet tot stand gekomen bv. de SER (1950), de hierbovengenoemde Gezondheidsraad in 1956 en in 1963 dus ook de CRK, de IRK en de WRK.
Naast de niet-ambtelijke advisering door deskundigen is ook ambtelijke coördinatie nodig. De wet voorziet hierin door aan de ministers de bevoegdheid te verlenen de vergaderingen door ten hoogste vier ambtenaren te doen bijwonen.
Inwerkingtreding Kernenergiewet
Uitsluitend hoofdstuk II van de wet, handelende over de advisering (betrekking hebbende dus op de CRK), is direkt na plaatsing van de wet in het Staatsblad in werking getreden, terwijl de overige bepalingen eerst van kracht konden worden nadat de desbetreffende Algemene Maatregelen van Bestuur gereed waren gekomen.
Aangezien de CRK over een groot aantal van deze nog tot stand te brengen AMvB's gehoord moest worden, diende de CRK terstond bij plaatsing van de wet in het Staatsblad ingesteld te worden.
Dit geschiedde op 5 november 1963.
De gehele wet met de daarop berustende uitvoeringsbesluiten trad in werking op 1 januari 1970. (NB. In de bibliotheek van het ministerie van Onderwijs en Wetenschappen bevinden zich in een dossier alle stukken die betrekking hebben op de totstandkoming van de KeW, de KeW zelf en de krachtens deze wet tot stand gekomen AMvB's.)
Taken en werkzaamheden
Bij de instelling kreeg de CRK als taken mee: advisering van H.M.'s ministers en het uitbrengen van een jaarlijks verslag over zijn werkzaamheden aan de drie ondertekenaars van de Kernenergiewet.
Om deze taak naar bevrediging te kunnen uitvoeren bepaalt de wet dat de IRK, de WRK en de GR zowel de bij hen ingekomen aanvragen om advies als de door hen uitgebrachte adviezen ter kennis brengen van de CRK (artt.2-6 KeW). De benoeming van de leden der CRK geschiedt door de Kroon op voordracht van de drie verantwoordelijke ministers, waartoe elke participant van de CRK een aanbeveling doet van twee personen per hem toekomende plaats. De voorzitter wordt door de Kroon op voordracht van dezelfde ministers uit de leden benoemd. De CRK was gevestigd in 's-Gravenhage, Duinweg 24, alwaar ook vanaf zijn instelling in 1963 de vorming van het archief plaatsvond.
Wat betreft de kosten die de CRK-werkzaamheden met zich mee zouden brengen, was bepaald, dat deze ten laste zouden komen van de begroting van het ministerie van Onderwijs, Kunsten en Wetenschappen. De personeelsbezetting van het bureau van de CRK zou in eerste aanleg ook door dit ministerie behandeld worden. Tot dit personeel behoorde ook een archiefbeambte (Notulen 1e vergadering CRK).
Opheffing Centrale Raad voor de Kernenergie
De CRK hield op te bestaan in 1974. Aanleiding tot de opheffing van de CRK was de inwerkingtreding van de KeW c.a. in 1970 zelf. Met deze inwerkingtreding viel nl. de belangrijkste funktie van de CRK weg, nu tevens alle uitvoeringsbesluiten tot stand waren gekomen (en mede in werking getreden), waarover krachtens hoofdstuk II van de KeW de CRK gehoord moest worden, De materie was t.a.v. de andere genoemde adviesorganen zo geregeld, dat voor een coördinerend orgaan als de CRK geen specifieke taak meer was weggelegd, zodat regeling hiervan in de wet geen doel meer diende. De inwerkingtreding van de KeW gaf hierdoor mede aanleiding tot discussies over wijziging van de wet, welke er uiteindelijk toe geleid hebben dat op 8 mei 1974 een wet werd aangenomen houdende wijziging van de Kernenergiewet, waarmee de opheffing van de CRK een feit was. In de aldus gewijzigde KeW komen de artikelen van hoofdstuk II inzake de advisering door de CRK dan ook niet meer voor.
Geschiedenis van het archiefbeheer
Het archief omvatte in totaal 77 dozen, die blijkens de verklaring van overdracht dd. 23-6-1976 op 17/6 (52 dozen) en 22/6.(25 dozen) aan de Centrale Archiefbewaarplaats van het ministerie van Onderwijs en Wetenschappen zijn overgedragen (zie bijlage I). Zoals uit het voorgaande m.b.t. CRK-bureau en personeel op te maken valt, was immers de minister van Onderwijs en Wetenschappen belast met de zorg over de CRK-archiefbescheiden.
Aan de overdracht lagen kennelijk weinig meer dan praktische overwegingen ten grondslag gezien het late tijdstip van overdracht en het feit dat dit samen met een stuk WRK-archief geschiedde. (De WRK bleef op de Duinweg zijn secretariaatsbureau houden.)
De verwerving van het archief
Overbrenging van een overheidsarchief
Het archief is krachtens bepalingen van de Archiefwet overgebracht.
De verwerving van het archief
Het archief is krachtens bepalingen van de Archiefwet overgebracht.
Inhoud en structuur van het archief
Selectie en vernietiging
Van de 77 dozen is, blijkens het jaarverslag 1977 van de Centrale Archiefbewaarplaats, ongeveer de helft (39 dozen) vernietigd. Hiervan is evenwel geen verklaring van vernietiging (meer) aanwezig.
Ordening van het archief
De inventaris volgt in hoofdzaak de oorspronkelijke ordening van het archief, dwz. dat het serie-/verbaalstelsel als zodanig gehandhaafd bleef. In hoofdzaak, want voor een deel is ze niet gevolgd bij afwezigheid van een goede orde. Zo zijn in de inventaris de stukken van algemene aard en die betreffende de organisatie volgens goed gebruik vooraan geplaatst, terwijl ze zich in het archief ongeveer middenin bevonden. Voorts bleek in enkele dozen materiaal enerzijds onderwerpsgewijze en anderzijds chronologisch verzameld te zijn. Deze stukken hebben betrekking op tal van zaken die onderwerp van advisering hebben uitgemaakt (onderwerpsgewijs geordend wanneer het omvangrijke zaken en uitgebreide advisering betrof), terwijl een verband uit een oogpunt van ordeningssystematiek t.o.v. de rest van het archief ontbrak. Deze inkonsekwentie in de in de rest van het archief toegepaste ordening is ongedaan gemaakt, terwijl toch met de bedoeling die achter deze onderwerpsgewijze ordening heeft gelegen, rekening is gehouden. De stukken, die immers in hoofdzaak gaan over de (voorbereiding van de) advisering (en waarvan het advies de feitelijke afsluiting vormt) alsmede in tweede instantie over het uitgebrachte advies, zijn nu alle ondergebracht bij de adviezen waar ze op betrekking hebben. Dit betreft voor het overgrote deel de CR-adviezen. Door middel van NB's achter de beschrijvingen is voorts de samenhang tussen de verschillende adviezen met bijlagen, zo deze aanwezig is, duidelijk gemaakt. Waar ordening voorkwam door onderwerpsgewijs bijeengehouden adviezen en andere stukken (overigens over het geheel genomen toch vrij inkonsekwent en onvolledig) kon deze ordening hiermee vervallen, waardoor ook grote aantallen dubbelen uit het archief konden worden verwijderd.
Het komt ook voor, dat enkele stukken niet in het archief voorkomen die er, achteraf bezien, toch in thuishoren. Hiertoe moet in elk geval geconcludeerd worden t.a.v. de ontbrekende adviezen R117, R121A, V2 en IR60, terwijl het ontbrekende R119, na gepleegd onderzoek in het WRK-archief, een niet bestaand nummer lijkt te zijn. In de reeds in bijlage II genoemde WRK-brochure "Een raad, zijn leden en gasten" uit 1976 worden deze R- en V-adviezen (m.u. dan van R119) genoemd, en uit de omschrijving van de inhoud, alsmede van die van het bij het ministerie van Economische Zaken opgevraagde advies IR60 valt niet in te zien, waarom deze adviezen niet ter kennisname aan de CRK toegezonden hadden behoren te worden. Hoewel niet zeker is óf ze eens tot het archief hebben behoord, behoeven aard en opbouw van het archief geen beletsel te vormen om praktische overwegingen te laten prevaleren boven formele. Reden waarom afschriften van de genoemde ontbrekende adviezen die in het WRK- en het IRK-archief voorkomen (uiteraard zonder de CRK-dagstempel) aan het archief zijn toegevoegd op de plaats waar ze, de numerieke volgorde aanhoudend, thuishoren.
Aanwijzingen voor de gebruiker
Openbaarheidsbeperkingen
Deels openbaar, deels beperkt openbaar (B). Raadpleging stukken jonger dan 50 jaar na toestemming van de afdeling Algemene Zaken / Registratuur van het Ministerie van Onderwijs, Cultuur en Wetenschap.
Materiële beperkingen
Het archief kent geen beperkingen voor het raadplegen van stukken als gevolg van slechte materiële staat
Aanvraaginstructie
Openbare archiefstukken kunnen online worden aangevraagd en gereserveerd. U kunt dit ook via de terminals in de studiezaal van het Nationaal Archief doen. Om te kunnen reserveren dient u de volgende stappen te volgen:
U maakt een profiel aan op www.gahetna.nl, en logt vervolgens in
Via de archiefinventaris (alleen de beschrijvingen met rode nummers) selecteert u het gewenste archiefstuk door op de knop 'Reserveren' te klikken
In het volgende scherm geeft u aan op welke dag u het archiefstuk wilt inzien
Indien u zich bevindt in de studiezaal en een tafelnummer heeft ontvangen kunt u dit nummer vermelden. Als u geen tafelnummer heeft kunt u tafelnummer 777 laten staan
Vervolgens bevestigt u uw reservering door deze te versturen.
Verwant materiaal
Beschikbaarheid van kopieën
Inventarisnummers van dit archief zijn niet in kopievorm beschikbaar
Publicaties
Literatuur
Boer, A.A. de, De Kernenergiewet (Wetsontwerp no. 5861) in: Vrijheid en Democratie (Juli 1960), p. 383-390.
Bowett, D.W., The Law of International Institutions, London, 1970.
Cohen, N., De Kernenergiewet, in: Technische Gemeente, 1964 nr. 13 p. 196-200.
Domsdorf, Mr. E.P.M.W., Kernenergiewet en Wetgever (n.a.v. het ontwerp-KeW) in: N.J.B., 1960 nr. 37 p. 793 en nr. 38 p. 823.
Domsdorf, Mr. E.P.M.W., Kanttekeningen bij de Kernenergiewet, in: Katholiek Staatkundig Maandschrift, 1963 17e jrg. nr. 5 p. 146-155.
Gerbrandy, J.C., De Nederlandse wet op de Kernenergie, in: Atoomenergie en haar toepassingen, 1960 nr. 3 p. 45-49.
Kapteijn, Prof. Mr. P.J.G. en Verloren van Themaat, Prof, Mr. P., Inleiding tot het recht van de Europese Gemeenschappen, Deventer, 1970.
Kernenergiewet 1963 alsmede de stukken en verslagen betrekking hebbende op de voorbereiding en totstandkoming van de wet en de algemene maatregelen van bestuur.
Pot, Prof. Mr. C.W. van der, Handboek van het Nederlandse Staatsrecht Zwolle, 1968.
Bijlagen
Index van onderwerpen
Uitsluitend R- en V-adviezen; opgesteld aan de hand van de WRK-brochure "Een raad, zijn leden en gasten", 1976.
Nummers 1 t/m 14: (Ontwerp-)besluiten, wetten en verdragen (hierbij ook de CR-adviezen).
1. Radioactieve stoffenbesluit 113 374 413 446 458
2. Verhouding Kernenergiewet Veiligheidswet 419
3. Toestellenbesluit 116 268 370 371 416 445
4. Besluit vergunningen (Besluit kerninstallaties, splijtstoffen en ertsen) (art. 15 KeW) 129 369 410 457
5. Definitiebesluit 140 312 426
6. Besluit vervoer splijtstoffen, ertsen en radioactieve stoffen 421
7. Vrijstellingsbesluit landsverdediging 427
8. Besluit inwerkingtreding KeW 428
9. Geheimhoudingsbesluit 447
10. Wettelijke aansprakelijkheid bij kleine hoeveelheden splijtstoffen 401
11. Wijziging Kernenergiewet 460 378
12. Wet aansprakelijkheid kernongevallen 434
13. Verdrag inzake de aansprakelijkheid van exploitanten van nucleaire schepen 434
14. Overeenkomst Nederland-Bondsrepubliek Duitsland over het gebruik van Nederlandse territoriale wateren en havens door het n.s. Otto Hahn 325
Energiereactoren incl. splijtstofcyclus en fallout 75 77 100 102 115 120 359 125 126 127 128 360 362 132 133 144 147 180 187 192 194 201 202 203 204
Euratom 84 101 107 358 114 117 367 130 134 149 152 153 163 184 197 206 207 208 212 213
Informatie en documentatie 82 119 124 151 160 170 171 193 200 209
Kernfysica en hoge-energiefysica 76 80 83 85 86 94 95 105 106 109 118 122 123 135 142 143 148 155 156 157 158 169 173 177 188 196 210
Medische, biologische en agrarische toepassingen (m.u.v. de nucleaire geneeskunde) 90 98 112 121 464
Onderzoekreactoren en reactorcentra 79 81 89 137 150 376 174 178 182 186 189 190 191 198 205
Plasmafysica en thermonucleaire reacties (fusies) 78 87 131 175 176
Prioriteiten 136 138
Radioactieve isotopen en bestralingsfaciliteiten en toepassingen 88 91 96 104 139 146 159 161 162 164 168
Wetenschaps- en onderzoeksbeleid 110
Andere onderwerpen 92 93 97 99 103 108 111 373 141 145 154 165 166 167 172 378 181 185 195 199 215
Beschrijving van de series en archiefbestanddelen
- ARCHIEF VAN DE CENTRALE RAAD VOOR DE KERNENERGIE, 1963-1973
  - STUKKEN VAN ALGEMENE AARD., A
    - Notulen van de 1e tot en met de 43e vergadering van de Centrale Raad voor de Kernenergie (CRK), met bijbehorende correspondentie., 1963-1972; 1-43; 43 omslagen
      - - 1e vergadering., 1
        Openbaarheid beperkt tot 01-01-2023
      - - 2e vergadering., 2
      - - 3e vergadering., 3
      - - 4e vergadering., 4
      - - 5e vergadering., 5
      - - 6e vergadering., 6
      - - 7e vergadering., 7
      - - 8e vergadering., 8
      - - 9e vergadering., 9
      - - 10e vergadering., 10
      - - 11e vergadering., 11
      - - 12e vergadering., 12
      - - 13e vergadering., 13
      - - 14e vergadering., 14
      - - 15e vergadering., 15
      - - 16e vergadering., 16
      - - 17e vergadering., 17
      - - 18e vergadering., 18
      - - 19e vergadering., 19
      - - 20e vergadering., 20
      - - 21e vergadering., 21
      - - 22e vergadering., 22
      - - 23e vergadering., 23
      - - 24e vergadering., 24
      - - 25e vergadering., 25
      - - 26e vergadering., 26
      - - 27e vergadering., 27
      - - 28e vergadering., 28
      - - 29e vergadering., 29
      - - 30e vergadering., 30
      - - 31e vergadering., 31
      - - 32e vergadering., 32
      - - 33e vergadering., 33
      - - 34e vergadering., 34
      - - 35e vergadering., 35
      - - 36e vergadering., 36
      - - 37e vergadering., 37
      - - 38e vergadering., 38
      - - 39e vergadering., 39
      - - 40e vergadering., 40
      - - 41e vergadering., 41
      - - 42e vergadering., 42
      - - 43e vergadering., 43
    - Jaarverslagen van de CRK over de jaren., 1964-1971; 44-51; 7 stukken
      1. 1965-1968 met concept.
      2. Jaarverslag 1971 (tevens eindverslag) slechts in concept aanwezig.
      - Bestanddeel 1, 44
        Openbaarheid beperkt tot 01-01-2022
      - Bestanddeel 2, 45
      - Bestanddeel 3, 46
      - Bestanddeel 4, 47
      - Bestanddeel 5, 48
      - Bestanddeel 6, 49
      - Bestanddeel 7, 50
      - Bestanddeel 8, 51
    - Ingekomen exemplaren van Verdragen, de Kernenergiewet, Algemene Maatregelen van Bestuur en andere wettelijke maatregelen ter uitvoering van de Kernenergiewet, met aanverwante stukken en aanbiedingsbrieven., 1963-1970; 52; 1 omslag
      Openbaarheid beperkt tot 01-01-2021
      Voorzover zij niet onderwerp van advisering zijn geweest.
  - STUKKEN VAN BIJZONDERE AARD., B
    - Stukken betreffende het organisme.
      - Briefwisseling betreffende de installatie van de CRK., 1963; 53; 1 omslag
        Zie voor stukken betr. de opheffing van de CRK inv.nr. 460
      - Stukken betreffende de rede, gehouden door de minister van Economische Zaken prof.dr. J.E. Andriessen ter gelegenheid van de installatie van de CRK., 1963; 54; 1 omslag
      - Stukken betreffende het antwoord op de CRK-installatierede door de voorzitter van de CRK prof.dr. J.H. de Boer., 1963; 55; 1 omslag
      - Stukken betreffende de benoeming en het ontslag van de leden en de plaatsvervangend leden van de CRK en de aanwijzing van de ambtelijk adviseurs, met naamlijsten van de (plv.) leden van de CRK, de WRK en de IRK en van de ambtelijk adviseurs., 1964-1972; 56-61; 6 omslagen
        - - Voorzitter., 56
        - - Secretaris., 57
        - - Leden., 58
          hierin drie stukken ook betr. plv. leden
        - - Plv. leden., 59
        - - Ambtelijk adviseurs., 60
        - - Naamlijsten., 61
      - Stukken betreffende de beschikking van de ministers van Onderwijs, Kunsten en Wetenschappen, Economische Zaken, Sociale Zaken en Volksgezondheid en van Financiën inzake de toekenning van vacatiegeld aan de leden en plaatsvervangende leden van de CRK en van de door de CRK ingestelde commissies., 1964-1965; 62; 1 omslag
      - Brief van de minister van Economische Zaken aan de Voorzitter van de Tweede Kamer der Staten-Generaal betreffende de stand van zaken m.b.t. de uitvoering van Kernenergiewet, m.n. hoofdstuk II betreffende de advisering cq. de werkzaamheden van de adviesraden, doorslag, met aanbiedingsbrief., 1965; 63; 2 stukken
      - Brief van de plv. ambtenaar, aangewezen op grond van art. 4 Kernenergiewet betreffende de behandeling van ontwerp-besluiten ter uitvoering van de Kernenergiewet, met aantekeningenblad., 1968; 64; 2 stukken
    - Stukken betreffende de taak.
      - Ingekomen jaarverslagen van de Wetenschappelijke Rand voor de Kernenergie (WRK) over de jaren 1962-1971, met correspondentie., 65-74; 10 stukken
        - Bestanddeel 1, 65
        - Bestanddeel 2, 66
        - Bestanddeel 3, 67
        - Bestanddeel 4, 68
        - Bestanddeel 5, 69
        - Bestanddeel 6, 70
        - Bestanddeel 7, 71
        - Bestanddeel 8, 72
        - Bestanddeel 9, 73
        - Bestanddeel 10, 74
      - Ingekomen adviezen R1 - R121 van de WRK, uitgebracht aan diverse ministers en enige andere personen, 1962-1971, met bijlagen, correspondentie en andere met het onderwerp verband houdende stukken (voorzover aangetroffen) (afschriften)., 1964-1972; 75-181; 103 omslagen
        Ontbrekende R-nummers betreffen de adviezen die aan de CRK zijn uitgebracht (nr(R)119 is niet gebruikt). Onder bijlagen zijn ook begrepen de afschriften van de door de ministers e.a. gedane adviesaanvrage
        - Uitgebracht aan de minister van Onderwijs, Kunsten en Wetenschappen betreffende., 75-83
          - R1: het toekomstig onderzoekprogramma van het Halden Reactor Project, 1962, 75
          - R2: de oprichting in IAEA-verband van een internationaal instituut voor de theoretische fysica, 1962, 76
          - R3: de vertegenwoordiging van de Benelux-landen in het European-American committee on reactor physics, 1962, 77
          - R4: het tussen Euratom en de Stichting Fundamenteel Onderzoek der Materie (FOM) te sluiten associatie-contract inzake samenwerking op het gebied van het plasma-fysisch onderzoek, 1962, 78
          - R5: de aanschaf van een reactor met laag vermogen door de TH te Eindhoven, 1962, 79
          - R6: het verzoek van de TH te Eindhoven tot aankoop van een "Sames"-versneller, 1962, 80
          - R7: de Nederlandse voorbereiding en eventuele leiding van het IAEA-symposium on exponential and critical experiments 1963, 1962, 81